【裁判字號】    89,易,3137
【裁判日期】    900307
【裁判案由】    詐欺
【裁判全文】
臺灣臺南地方法院刑事判決                        八十九年度易字第三一三七號
    公  訴  人  臺灣台南地方法院檢察署檢察官
    被      告  乙○○
右列被告因詐欺案件，經檢察官提起公訴 (八十九年度偵字第九三四二號)，本院判
決如左：
    主  文
乙○○以詐術得財產上不法之利益，累犯，處有期徒刑參月。如易科罰金，以參佰元
折算壹日。
    事  實
一、乙○○前曾於民國（下同）八十三年間因竊盜案件，經台灣高等法院台南分院判
    處有期徒刑五月確定，甫於八十四年七月三十一日經縮刑期滿執行完畢，詎仍不
    知悔改；乙○○明知無付款能力，竟於八十九年三月二十八日十五時十分許，在
    台北縣土城市附近，攔下計程車一輛並向該車司機甲○○詐稱要去南投找朋友，
    且皮包現有新台幣（下同）八千九百多元，並講好車資來回計五千元，使甲○○
    信以為真，隨即搭載乙○○先至南投縣南崗工業區，並至附近的南工加油站加油
    ，因乙○○無法與朋友聯絡上，遂即原車返回台北，於乘車抵達台北縣土城市○
    ○路四八三巷十三弄街口時，乙○○因無法支付車資，即詐稱要向舅舅拿錢而趁
    機逃跑，匆忙間將其身分證遺留在前開計程車上，經甲○○報警循線而得悉上情
    。
二、案經甲○○訴由台南縣警察局土城分局報告台灣台南地方法院檢察署檢察官偵查
    起訴。
    理  由
一、訊據被告乙○○矢口否認有何詐欺得利之犯行，辯稱：伊有付給司機一千八百元
    ，後來想回土城找舅舅拿三千元，但找不到人，伊並非不付費用云云。經查：（
    一）右揭事實，業據告訴人甲○○指訴明確，且有當天被告僱請告訴人乘載至南
    投市南工加油站加油之統一發票一紙可資佐憑，是衡諸常情，一般人招手攔下計
    程車之後，即有僱請他人服勞務，並支付對價之意思表示，然被告明知其身無分
    文，竟仍詐稱其皮包中有八千多元可以付款，使告訴人陷於錯誤，自難謂其不具
    詐欺之意圖。（二）次查被告辯稱伊回台北要向舅舅陳清源拿錢付款，舅舅住在
    土城市○○路四八三巷云云，然經台灣台南地方法院檢察署檢察官囑託訊問結果
    ，該住處並無其人；且證人即被告母親陳春月於本院審理時陳述：伊與被告舅舅
    住一起，他的名字為陳文源，而非陳清源乙節觀之，焉有為人子女者不知母親住
    處及近親名字之理？被告所辯實與常情有違，而不足採信，是其於乘車之際即明
    知無付款能力而仍表示僱請甲○○之意思，使甲○○陷於錯誤，其有施用詐術之
    事實甚明。本件事證明確，被告前揭犯行堪以認定，應予依法論科。
二、核被告乙○○所為，係犯刑法第三百三十九條第二項之詐欺得利罪。被告先後詐
    稱要向朋友拿錢付款，又詐稱要向舅舅拿錢付款，二者仍屬一犯意接續多次行為
    ，侵害一個法益，應為接續犯，屬單純一罪。查被告前於八十三年間因竊盜案件
    ，經台灣高等法院台南分院盼處有期徒刑五月確定，甫於八十四年七月三十一日
    縮刑期滿執行完畢，有台灣高等法院被告全國前案記錄表一紙附卷可按，其受有
    期徒刑執行完畢，五年內再犯本件有期徒刑以上之罪，為累犯，應依法加重其刑
    。爰審酌被告犯罪手段、所生危害、犯罪後仍矢口否認等一切情狀，量處如主文
    所示之刑，並諭知易科罰金之折算標準，以資懲儆。
據上論斷，應依刑事訴訟法第二百九十九條第一項前段、刑法第三百三十九條第二項
、第一項、第四十七條、第四十一條第一項前段、罰金罰鍰提高標準條例第一條前段
、第二條，判決如主文。
本案經檢察官王森榮到庭執行職務。
中      華      民      國      九十      年      三      月      七    日
                                  臺灣臺南地方法院刑事第三庭
                                          法  官
右正本證明與原本無異。
如不服本判決，應於判決送達後十日內，向本院提出上訴狀。
                                          書記官
中      華      民      國      九十      年      三      月      二    日
附錄法條：
中華民國刑法第三百三十九條
意圖為自己或第三人不法之所有，以詐術使人將本人或第三人之物交付者，處五年以
下有期徒刑、拘役或科或併科一千元以下罰金。
以前項方法得財產上不法之利益或使第三人得之者，亦同。
前二項之未遂犯罰之。


司法院資訊處製作；財團法人民間司法改革基金會備份。
